【裁判字號】    94,訴,3013
【裁判日期】    950320
【裁判案由】    毒品危害防制條例
【裁判全文】
臺灣板橋地方法院刑事判決              94年度訴字第3013號
公  訴  人  臺灣板橋地方法院檢察署檢察官
被      告  甲○○
                    （現另案於國防部北部地方軍事看守所羈
                    於桃園縣八德郵政91209信箱部隊服役
上列被告因違反毒品危害防制條例案件，經檢察官提起公訴（94
年度毒偵字第6877號），被告於準備程序時對被訴事實為有罪之
陳述，本院合議庭裁定由受命法官行簡式審判程序，判決如下：
    主  文
甲○○施用第一級毒品，累犯，處有期徒刑拾月；又施用第二級
毒品，累犯，處有期徒刑肆月；應執行有期徒刑壹年。
    事  實
一、甲○○於民國（下同）88年間，因施用毒品案件，經本院依
    檢察官聲請以裁定移送觀察、勒戒後，認無繼續施用毒品之
    傾向，由臺灣板橋地方法院檢察署檢察官以88年度毒偵字第
    2702號不起訴處分確定，復於89年間，其再因施用第一級毒
    品案件，經本院依檢察官聲請以裁定移送觀察勒戒，因有繼
    續施用毒品傾向，再於89年8 月8 日以89年度毒聲字第4760
    號裁定令入戒治處所施以強制戒治，於90年8 月7 日強制戒
    治期滿。而其施用毒品犯行，則經檢察官提起公訴，為本院
    於89年10月26日以89年度訴字第1512號判決判處有期徒刑8
    月確定，其後甲○○再度犯施用第一級、第二級毒品罪，經
    檢察官提起公訴，由本院於91年11月14日以91年度訴字第13
    49號判決判處有期徒刑7 月、3 月，應執行有期徒刑8 月確
    定，上開各罪刑接續執行，於94年2 月2 日假釋出監，假釋
    期間至94年5 月16日縮刑期滿，假釋未經撤銷，所餘刑期視
    為執行完畢。
二、詎甲○○不知悔改，於違反義務役職役之逃役通緝期間（依
    兵役法第20條第1 項規定，甲○○經通緝後喪失現役軍人身
    分），又分別基於施用第一級毒品海洛因及第二級毒品安非
    他命之犯意，於94年10月9 日凌晨2 時許（起訴事實誤為94
    年10月5 日，經公訴檢察官於審判期日時以言詞更正之），
    在臺北縣三峽鎮嘉添里嘉添44號住所內，利用針筒以注射方
    式施用第一級毒品海洛因乙次，另以將甲基安非他命置於玻
    璃球內燃燒吸食其生成煙霧方式施用第二級毒品甲基安非他
    命乙次（起訴事實誤植為安非他命），嗣於94年10月10日因
    通緝緝獲到案羈押後，經國防部北部地方軍事看守所依收容
    程序採尿送驗後，發現尿液檢體有海洛因、甲基安非他命代
    謝物陽性反應，乃查出上情。
二、案經國防部北部地方軍事法院檢察署移送臺灣板橋地方法院
    檢察署檢察官偵查起訴。
    理  由
一、訊據被告甲○○對於上揭事實於本院審判時坦承不諱，而其
    經緝獲歸案後所採尿液檢體經送三軍總醫院臨床檢驗病理科
    以酵素免疫分析法、氣相層析質譜儀分析法鑑驗結果，確有
    海洛因及甲基安非他命代謝物陽性反應無誤，被告自白查與
    事實相符，本件事證明確，被告犯行堪以認定。
二、查被告甲○○於89年間，因施用第一級毒品案件，經本院依
    檢察官聲請以裁定移送觀察勒戒，因有繼續施用毒品傾向，
    再於89年8 月8 日以89年度毒聲字第4760號裁定令入戒治處
    所施以強制戒治，於90年8 月7 日強制戒治期滿。而其施用
    毒品犯行，則經檢察官提起公訴，為本院於89年10月26 日
    以89年度訴字第15 12 號判決判處有期徒刑8 月確定，其後
    甲○○再犯施用第一級、第二級毒品罪，經檢察官提起公訴
    ，由本院於91年11月14日以91年度訴字第1349號判決判處有
    期徒刑7 月、3 月，應執行有期徒刑8 月確定，上開各罪刑
    接續執行，於94年2 月2 日假釋出監，假釋期間至94年5 月
    16日縮刑期滿，假釋未經撤銷，所餘刑期視為執行完畢，有
    臺灣高等法院被告全國前案紀錄表可憑，其於強制戒治執行
    完畢釋放後5 年內再度施用第一級毒品、第二級毒品，依毒
    品危害防制條例第23條第2 項規定，係犯同條例第10條第1
    項、第2 項之施用第一級、第二級毒品罪。其所犯上開二罪
    ，犯罪手法互殊、罪名不同，應分論併罰。又被告既係於有
    期徒刑執行完畢後5 年內再犯本罪，成立累犯，均依法加重
    其刑。爰審酌被告有毒品戒治及執行前科、不知悔改再犯本
    罪，顯見本身戒除毒癮之意志力薄弱，兼衡其犯罪動機、目
    的、對社會秩序所生危害、犯罪後態度等一切情狀，各處如
    主文所示之刑，併定應執行刑，以資懲儆。
三、末按，除被告所犯為死刑、無期徒刑、最輕本刑為三年以上
    有期徒刑之罪或高等法院管轄第一審案件者外，於準備程序
    進行中，被告先就被訴事實為有罪之陳述時，審判長得告知
    被告簡式審判程序之旨，並聽取當事人、代理人、辯護人及
    輔佐人之意見後，裁定進行簡式審判程序，刑事訴訟法第27
    3 條之1 定有明文。查本件被告所涉施用第一級毒品罪與第
    二級毒品，分別為法定本刑6 月以上5 年以下及3 年以下有
    期徒刑之罪，被告於本院95年3 月6 日準備程序進行中，復
    就被訴事實為有罪之陳述，經告知被告簡式審判程序之旨，
    被告及公訴人對於本件改依簡式審判程序審理亦均表示同意
    ，是本院依前揭規定，裁定本件進行簡式審判程序，附此敘
    明。
據上論斷，依刑事訴訟法第299 條第1 項前段、第273 條之1 ，
毒品危害防制條例第10條第1 項、第2 項，刑法第11條前段、第
47條、第51條第5 款，判決如主文。
本案經檢察官郭學廉到庭執行職務。
中    華    民    國    95    年    3     月    20    日
                        刑事第四庭法  官  陳恆寬
以上正本證明與原本無異。
如不服本判決應於送達後10日內向本院提出上訴狀。
                                  書記官  許志豪
中    華    民    國    95    年    3     月    21    日
附錄本案論罪科刑法條全文：
毒品危害防制條例第10條
施用第一級毒品者，處六月以上五年以下有期徒刑。
施用第二級毒品者，處三年以下有期徒刑。


司法院資訊處製作；財團法人民間司法改革基金會備份。
